臺灣臺南地方法院刑事判決　　　　　　　　　　　　　 九十二年度訴緝字第八四?
　　公　訴　人　臺灣台南地方法院檢察署檢察官
　　被　　　告　己○○
右列被告因偽造文書等案件，經檢察官提起公訴（八十九年度偵字第一二二二號），
本院判決如左：
    主  文
己○○連續行使偽造私文書，足以生損害於他人，處有期徒刑陸月。偽造之「丙○○
」印章壹顆、偽造於中國信託商業銀行信用卡申請書上正卡申請人親筆簽名欄之「丙○○」署押貳枚、中國信託商業銀行卡號000000000000000、000
000000000000信用卡貳張背面「丙○○」署押各壹枚、郵件收領回執上
「丙○○」印文貳枚、附表一編號一至十九由持卡人收執之消費簽帳單上「丙○○」
署押各壹枚、附表一編號一、二、十、十一由特約商店收執之消費簽帳單上「丙○○
」署押各壹枚均沒收。又共同以乘他人急迫，貸以金錢，而取得與原本顯不相當之重
利為常業，處有期徒刑捌月。扣案之行動電話壹具、記帳簿壹本均沒收。應執行有期
徒刑壹年。偽造之「丙○○」印章壹顆、偽造於中國信託商業銀行信用卡申請書上正
卡申請人親筆簽名欄之「丙○○」署押貳枚、中國信託商業銀行卡號0000000
00000000、000000000000000信用卡貳張背面「丙○○」署
押各壹枚、郵件收領回執上偽造之「丙○○」印文貳枚、附表一編號一至十九由持卡
人收執之消費簽帳單上偽造之「丙○○」署押各壹枚、附表一編號一、二、十、十一
由特約商店收執之消費簽帳單上偽造之「丙○○」署押各壹枚及扣案之行動電話壹具
、記帳簿壹本均沒收。
    事  實
一、己○○為丙○○（另案在監執行）之妹婿，先後於民國八十八年五月六日及五月
    二十八日，未經丙○○同意，在中國信託商業銀行（下稱中國信託）信用卡申請
    書上偽造「丙○○」署押及印文後，持向中國信託申請信用卡共二次。迨己○○
    以其偽刻之「丙○○」印章，在郵件收領回執上蓋章，收受上開銀行寄交之信用
    卡二張後，即分別在二張信用卡背面偽簽「丙○○」署押各一枚，表示同意使用
    該等信用卡，並旋即基於意圖為自己不法所有之概括犯意，自八十八年五月十五
    日起至同年九月十二日止，持上開信用卡至附表所示之商店刷卡消費購物（消費
    金額如附表一所示），並冒充丙○○身分，連續於信用卡簽帳單上之顧客簽名欄
    內偽簽丙○○之署押（每次簽帳均含客戶存根聯及特約商店存根聯上由客戶存根
    聯複寫部分之署押各一枚），表示持卡人丙○○確認交易標的、金額，及向發卡
    銀行簽帳消費之意，同時作為特約商店經由信用卡聯合處理中心向發卡銀行請款
    之用，以此連續偽造信用卡之簽帳單，再將簽帳單中商店存根聯交付特約商店人
    員，致中國信託陷於錯誤，誤認其為真正持卡人消費，而同意墊付所消費之款項
    ，己○○因而享有免付消費款之利益，並使各特約商店陷於錯誤，將財物交付己○○；或提供消費，使己○○詐得不法利益，足生損害於丙○○、信用卡特約商
    店、中國信託及聯合信用卡中心。嗣於九月間，丙○○之父親丁○○曾接獲中國
    信託通知丙○○繳交刷卡消費金額新台幣（以下同）十六萬元，林父誤認係丙○○所為，乃於同年九月六日代丙○○繳清該金額，然丁○○復於同年十月間再度
    收到應繳納消費款十五萬元之通知，因丙○○已於同年六月中旬入監執行，發覺
    有異，經報警處理，始查悉上情。
二、己○○另自八十八年十一月中旬某日起至同年十二月九日止，共同基於常業重利
    之犯意聯絡，與綽號「阿明」之姓名年籍不詳成年男子，在中華日報刊登借貸金
    錢之分類廣告，並以電話0000000000號行動電話為聯絡工具，於附表
    二所述之時間，乘附表二所示之乙○○、劉建洲、甲○○、陳克泰經濟拮据之急
    迫窘境，急需用錢之際而貸予金錢，並約定以每貸一萬元，一日需付利息二百元
    ，以十日為一期，計需付利息二千元，以此方式借款予附表二所示之乙○○等人
    ，取得與原本顯不相當之重利，隨後再由己○○或由該綽號「阿明」之姓名年籍
    不詳成年男子或分別或共同前往如附表二所示之地點收取本金或利息，渠等均賴
    以貸放高利貸維生，並均以之為常業。嗣經警於調查己○○所涉前揭盜刷信用卡
    消費犯行時，查獲上情，並扣押行動電話一支、記帳簿一本、商業本票一張、陳
    克泰及甲○○身分證各一張。
三、案經台南縣警察局報告台灣台南地方法院檢察署檢察官偵查起訴。
    理  由
一、被訴行使偽造私文書部分：
  (一)訊據被告己○○對於右揭未經丙○○同意，以其名義申請信用卡，進而於取得信
    用卡後，以其名義連續刷卡消費多次，並在簽帳單上偽簽丙○○之署押等情自白
    不諱，核與證人丙○○、丁○○、戊○○證述情節相符（見偵查卷第一一至一二
    頁、本院八十九年四月十一日、八十九年七月十一日訊問筆錄），並有綜合資料
    查詢單一紙、信用卡申請書二紙、簽帳單九紙（以上均影本）、客戶消費明細表
    一份（見本院卷第五一至七一頁）在卷可資佐證，足徵被告所為前揭自白，與事
    實相符，應堪可採。
  (二)雖被告另辯稱：伊僅申請一次，用傳真方式，申請二張卡云云。惟查：以丙○○
    名義向中國信託申請信用卡之次數共四次，其中第三次為八十八年五月六日，第
    四次為八十八年五月二十八日等情，業經證人即中國信託徵信部門承辦人員戊○○證述明確（見本院八十九年七月十一日訊問筆錄），並有中國信託提出之刑事
    陳報狀附卷可佐（見本院卷第四九頁），足見於八十八年五月間以丙○○名義申
    請之信用卡卡號0000000000000000號、0000000000
    000000號二張係分別於同年五月六日及五月二十八日申請無訛；再參以卷
    附申請書二紙其印製編號分別為0000000000、0000000000
    號並不相同，且其信用卡申請書格式、填載內容及承辦人於審核欄蓋用之戳章日
    期（八十八年五月六日、同年五月二十八日）均屬有異（見本院卷第五四、五五
    頁），凡此益徵上開信用卡申請書係由被告先後於八十八年五月六日及同年五月
    二十八日以丙○○名義填寫甚明，是被告前揭辯解，與事實不符，尚非可取。
  (三)綜上，本件事證明確，被告前揭犯行，洵堪認定。
二、被訴常業重利部分：
  (一)訊據被告否認有何常業重利犯行，並辯稱：伊僅係去應徵，但是該男子並未告訴
    伊要經營重利，應徵後，相隔數日，該男子打電話給伊，伊與該男子一起出去，
    該男子要伊下車幫忙收錢，伊有下去收了二個人的錢，但伊並未經營地下錢莊云
    云，經查：
  １、右揭犯罪事實迭經證人即借款人甲○○、乙○○、劉建洲、陳克泰證述明確：
    (1)證人甲○○於警詢時證述：「（問：你向己○○所經營的地下錢莊借款三萬元
      ，利息如何計算？）我向他借款三萬元，利息是二十分，每十天為一期，我從
      借款日起已經向己○○繳二期利息共計一萬二千元」、「（問：你為何會向己○○所經營的地下錢莊借款？）我於八十八年十一月二十日因急需金錢繳會錢
     ，在借貸無門下，翻閱中華日報廣告欄所留之電話號碼0000000000
      與『阿義』聯絡，電話中『阿義』告訴我他可以到我家洽談借款事宜，如果馬
      上談妥借款金額及利息就可以立即放款，電話中我留下住家地址後『阿義』就
      依約到我家和我洽談借款事宜，再填妥手續（簽立本票三萬元）及將身分證交
      給『阿義』質押，『阿義』就將三萬元交給我」、「經我當場指認己○○就是
      放款給我，自稱『阿義』的人沒有錯。」（見警卷第七至八頁），繼之於本院
      審理時證稱：「（問：八十八年十一月二十日曾向地下錢莊借錢？）是，我經
      由報紙向一位叫『阿明』的借錢，『阿明』和己○○一起來由『阿明』和我談
      借錢事宜，我借三萬元，利息二十分，十天六千元，我因急用要繳會錢，在八
      十八年十一月二十日借的，利息十天收一次，由己○○負責來拿錢，我提供身
      分證和本票來作抵押」、「（提示己○○照片，問：是否他和阿明一起來？及
      由他來拿錢？）是」等語（見本院八十九年五月二日訊問筆錄）。
    (2)證人乙○○於警詢時證稱：「（問：你是於何時到己○○所經營之地下錢莊借
      錢？）大約是在八十八年十月十六日下午十五時許同該地下錢莊借款」、「（
      問：你到該地下錢莊借款多少？）我到該地下錢莊借得二萬元」、「（問：你
      向己○○所經營之地下錢莊借得二萬元之利息是如何計算？月息多少？）我向
      他借款二萬元之利息計算，是以每十天為一期，借二萬元，十天到期需繳交利
      息四千元給己○○，一個月為三期，共要繳一萬二千元之利息，月息為六十分
      」、「（問：你向己○○借得右述款項，他是於何時何地把這筆錢交給你使用
      ？）是於八十八年十月十六日下午十五時三十分許由己○○本人拿到我工作的
      海龍王釣蝦場當面交給我的」、「（問：你為何會向己○○所經營之地下錢莊
      借錢？）為了繳納八十八年十月三十日互助會之會錢五千元，在借貸無門下，
      才會向己○○所經營之地下錢莊借款應急」、「（問：你向己○○經營之地下
      錢莊借款二萬元至今，共繳交幾期之利息？）共繳交五期之利息，每期利息四
      千元，前後共繳交二萬元之利息給己○○。」、「（問：你是以何方法找上己○○向他借款？）我是翻閱中華日報廣告欄發現有一名自稱『阿義』之男子在
      經營地下錢莊，我就依廣告上所刊登之0000000000行動電話與『阿
      義』聯絡，告訴他我需要借二萬元應急，阿義問我人在哪裡，我告知他在台南
      市○○路○段尾海龍王釣蝦場，『阿義』即表示他要過來找我，掛電話後，約
      半小時之久，『阿義』就拿二萬元過來借我」、「（問：你向「阿義」借得二
      萬元，他有否要求你要留下什麼作抵押？）『阿義』告訴我要留下本人之身分
      證及開立一張面額二萬元之商業本票給他作抵押，現這二樣東西都在『阿義』
      那裡」、「己○○就是把錢借給我之綽號『阿義』的人沒錯」（見警卷第一一
      至一三頁），繼之於本院審理時證述：「（問：如何向地下錢莊借錢？）我由
      報紙得到資料，打電話向他們借錢」、「（問：是否卷附電話號碼？）是，我
      因及用需繳會錢，借了三萬元，利息一萬元一天二百元，利息十天收一次，都
      是由己○○一個人」、「是己○○拿錢給我，利息也是他來收，都是他一個人
      」等語（見本院八十九年五月二日訊問筆錄）。
    (3)證人劉建洲於警詢時證稱：「（問：你是於何時到己○○所經營之地下錢莊借
      款？）我大約是八十八年十一月十六日下午二十時許，向該地下錢莊借款」、
      「我到該地下錢莊借款三萬元」、「我向他借款三萬元利息計算是以十天為一
      期，借三萬元，十天需繳交六千元之利息給己○○，月息六十分」、「是己○○到我的住處高雄縣湖內鄉劉家村老人活動中心與我見面，並將錢拿給我」、
      「（問：你為何會向己○○所經營之地下錢莊借款？）為了繳納八十八年十一
      月二十日的會錢二萬元及支付家中水電費用，在借貸無門下，才會向己○○所
      經營之地下錢莊借款應急」、「我是翻閱中華日報廣告欄發現有一名自稱『阿
      義』的男子在經營地下錢莊，我就依廣告欄所留之電話0000000000
      與『阿義』聯絡，電話中『阿義』告訴我要在那裡洽談借款事宜，我回答說如
      果他現在人在台南的話，我就下去台南跟他談，但『阿義』告訴我不用他會過
      來找我，我就告訴他行走路線，並留家裡的電話（○七）0000000給他
      ，到了再打電話進來給我，接到電話後就出去跟阿義談借款之事，談妥如何支
      付利息，阿義就將三萬元借給我」、「（問：你向阿義借得三萬元，有否以東
      西執押在那裡？）原先是以本人身分證及所開立之面額二萬元與二萬五千元商
      業用本票交給阿義作為借三萬元之擔保，但因要辦理工地貸款需要，我以機車
      駕照，換回身分證，現在質押在阿義那邊的東西就是機車駕照一件、二萬元及
      二萬五千元之商業用本票各一張」、「經我當場指認己○○就是放款給我，自
      稱『阿義』的人沒錯」等語（見警卷第九至十頁）
    (4)證人陳克泰於警詢時證稱：「（問：你是於何時向己○○所經營之地下錢莊借
      款？）我是於八十八年十二月八日下午十九時三十分許向該地下錢莊借款」、
      「我到該地下錢莊借得五千元」、「（問：你向該地下錢莊借款五千元利息如
      何計算？月息幾分？）向該地下錢莊借款五千元之利息，是以每十天為一期來
      計算，一個月分三期，每期利息為一千元，一個月三期所繳之利息為三千元，
      月息為六十分」、「地下錢莊的人是於八十八年十二月八日下午十九時三十分
      將五千元拿到我的住處台南市○○街三二巷二號六樓之一把錢交給我」、「（
      問：你為何會向地下錢莊借款？）為了繳交孩子的學費，在借貸無門之下，才
      向地下錢莊借款應急」、「我是翻閱中華日報廣告欄，發現刊載一則小額貸款
      廣告，免保證人，免押身分證及聯絡電話○九三一（其他號碼我記不清楚），
      我就依據廣告欄所留之電話打去借款，當時是由一名男子接聽，我告訴該男子
      要借錢，那名男子叫我留下電話與地址，並告知會有一名綽號『阿明』男子到
      達我的租屋處，把我要借的五千元交給我，並告知我到期日，八十八年十二月
      十七日會有一名叫『阿義』的男子來收利息及本金」、「（問：你向『阿明』
      借款五千元有否留下什麼東西作為抵押？）警方查獲之我本人身分證及所開立
      之本票（面額六千元）各一張，就是『阿明』要求以這兩樣東西為抵押才可以
      把錢借給我」等語（見警卷第一四至一六頁）。
    (5)綜參上開證人所為證詞，渠等就借款訊息之取得（被告在中華日報刊載分類廣
      告）、交款之方式、利息之收取與計算（每貸一萬元，一日需付利息二百元，
      以十日為一期，計需付利息二千元）等各情所述互核相符，且參酌渠等與被告
      均無任何利害關係，要無構詞誣陷之理，是證人甲○○、乙○○、陳克泰、劉
      建洲所為前揭證詞應堪採信。據此，足認被告確有共同參與經營地下錢莊之行
      為。
  ２、依上開借貸方式，被告與綽號「阿明」之姓名年籍不詳成年男子共同出借款項
      一萬元，每十日收取二千元之利息，其月利率高達六十分，折算週年利率達百
      分之七百二十，換言之，如借款一月未還，利息部分就要還六千元，一年未還
      則要付息達七萬餘元，足見被告等人借款所取得之代價，與其本金顯不相當。
      復參酌前述，證人甲○○、乙○○係因急需款項繳納會錢，證人劉建洲係因急
      需款項繳納會錢及水電費，證人陳克泰係因急需款項繳納孩子學費，而分別向
      被告等人借款，堪認被告確係乘他人急迫而貸與金錢而取得與原本顯不相當之
      重利甚明。
  ３、雖被告辯稱：伊僅係去應徵，但是該男子並未告訴伊要經營重利，應徵後，相
      隔數日，該男子打電話給伊，伊與該男子一起出去，該男子要伊下車幫忙收錢
      ，伊有下去收了二個人的錢，但伊並未經營地下錢莊云云。惟依證人甲○○、
      乙○○、陳克泰、劉建洲所述前揭借貸情節觀之，被告係自行或共同與綽號「
      阿明」之姓名年籍不詳成年男子前往借款予甲○○、乙○○、劉建洲、陳克泰
      等人，足徵被告確有共同經營地下錢莊，而非僅代收利息而已。況被告苟未與
      綽號「阿明」之姓名年籍不詳成年男子共同經營地下錢莊，殊無可能接聽借款
      人來電後，出面接洽出借款項，並收取各期利息及本金，是被告前揭辯解，顯
      悖實情，難以採信。
  ４、此外，並有記帳簿一本（記載借款人陳克泰等人借款之本金及利息）、行動電
      話一支（被告用以聯絡之工具）、借款人陳克太簽發之本票一紙（見警卷第一
      九頁）、陳克泰及甲○○身分證各一枚、中華日報報紙剪報一份（見警卷第二
      八頁）扣案可資佐證。
  ５、綜上，被告所為前揭辯詞，係事後卸責之詞，無足採信，本件事證明確，被告
      之常業重利犯行，應堪認定。
三、按依信用卡交易之過程，係持卡人向特約商店提示簽名之信用卡、確認交易之標
    的及金額，再由特約商店核對該信用卡持卡人身分同一性無訛後，特約商店即將
    該簽帳單送交聯合信用卡發卡機構撥款。故簽帳單具有持卡人與特約商店之交易
    契約書之性質，並具有持卡人經由聯合信用卡處理中心請求發卡機構撥款之請求
    書具有處理內部事務之傳票性質。次按信用卡之特約商店交與信用卡持有人簽名
    之簽帳單如同收據，係表彰持有人已收受該特約商店所交付之財物，特約商店可
    資為向發卡公司請款之憑證，如將之偽造自足生損害於特約商店、發卡公司及持
    卡人本人。本件被告己○○在中國信託信用卡申請書上偽簽蓋丙○○之署押及印
    文，持以申請信用卡，進而持該信用卡，冒名刷卡消費，並連續偽簽「丙○○」
    之姓名於信用卡背面及簽帳單上之行為，核係犯刑法第二百十六條、第二百十條
    之行使偽造私文書罪（信用卡申請書之提出，及在簽帳單上持卡人欄簽名而偽造
    簽帳單並行使等部分）、同法第三百三十九條第一項之詐欺取財罪（佯為真正信
    用卡持卡人而使店員交付貨品部分）。又按刑法上所謂常業犯，指反覆以同種類
    行為為目的之社會活動之職業性犯罪而言，至於犯罪所得之多寡，是否恃此犯罪
    為唯一之謀生職業，則非所問，縱令兼有其他職業，仍無礙於該常業犯罪之成立
    ，此有最高法院八十五年臺上字第五一號判例可資參照，是核被告己○○共同
    參與經營前開地下錢莊，明知社會上有因急迫而舉債應急之情形，預定苛刻之重
    利條件，乘借款人亟需資金周轉而陷於急迫之際，分別貸與金錢，而取得與原本
    顯不相當之重利，並以此為業，恃以為生之所為，係犯刑法第三百四十五條之常
    業重利罪。被告與綽號「阿明」姓名年籍不詳之成年男子間，就上開常業重利犯
    行，有犯意之聯絡及行為分擔，均為共同正犯。又公訴意旨雖未就被告偽造印章
    後，在郵件收領回執上蓋章之犯行起訴，惟該部分犯行與起訴之行使偽造文書、
    詐欺得利犯行間，具有方法目的之牽連關係，基於審判不可分原則，本院自得一
    併審究。再被告偽造印章係屬偽造私文書之預備行為（最高法院三十年上字第三
    二三二判例意旨參照），其在信用卡申請書、簽帳單上偽造「丙○○」署押及郵
    件收領回執上偽造「丙○○」印文之行為，屬偽造申請書、簽帳單及郵件收領回
    執私文書之階段行為，而偽造私文書之低度行為復均為行使之高度行為所吸收，
    均不另論罪。被告一個詐欺行為，同時造成特約商店及發卡銀行、聯合信用卡處
    理中心財產法益之侵害，為一行為觸犯數罪名之想像競合犯，應依刑法第五十五
    條之規定從一重處斷。另被告先後多次行使偽造私文書及詐欺犯行，均時間緊接
    ，犯罪構成要件各相同，顯各係基於概括犯意為之，應依連續犯規定各論以一罪
    ，並依法加重其刑。被告所犯行使偽造私文書、詐欺間，互有方法目的之牽連關
    係，為牽連犯，應從一重之行使偽造私文書罪處斷。又其所犯上開行使偽造私文
    書及常業重利二罪，犯意個別，行為互殊，應分論併罰。爰審酌被告己○○正值
    壯年，不思以正途營生，竟冒用共同居住親屬丙○○之名義，向中國信託申請信
    用卡使用，嚴重破壞丙○○之信用，對丙○○、發卡銀行、特約商店所造成之損
    害甚大，且於犯後迄未清償積欠中國信託之消費款項，復為圖謀利益而另行經營
重利放貸，乘人之危以賺取暴利，並取得不相當之代價以謀生，犯後坦認行使偽
    造私文書部分之犯行，惟否認常業重利犯行，飾詞圖卸，其犯後態度等一切情狀
    ，量處如主文所示之刑，並定應執行之刑。
四、被告偽造之「丙○○」印章一顆、偽造於中國信託信用卡申請書上正卡親筆簽名
    欄之「丙○○」署押二枚、中國信託商業銀行卡號0000000000000
    00、000000000000000信用卡二張背面「丙○○」署押各一枚
    、郵件收領回執上之「丙○○」印文二枚、附表一編號一至十九由持卡人收執之
    消費簽帳單上「丙○○」署押各一枚及附表一編號一、二、十、十一由特約商店
    收執之消費簽帳單上「丙○○」署押各一枚（計一式二聯，共十九次消費），雖
    未扣押，然並無證據證明其已滅失，仍應依刑法第二百十九條規定，不問屬於犯
    人與否均宣告沒收之。又扣案行動電話一具為被告所有，記帳簿一本，為同案共
    同正犯綽號「阿明」姓名年籍不詳之成年男子所有，業據被告供承在卷，均為供
    本件常業重利犯罪所用，均依刑法第三十八條第一項第二款宣告沒收。至附表二
    編號三至九、十二至十九等由特約商店收執之各次消費簽帳單上偽造之「丙○○
    」署押，經本院依職權向中國信託商業銀行、大眾商業銀行、荷蘭銀行、財團法
    人聯合信用卡處理中心函查結果，業據各該金融機構及聯合信用卡處理中心均函
    覆稱各該簽帳單業已逾保存期限而銷毀等情，此有函文三份及本院審理單批註電
    話聯繫結果一紙附卷可佐（見本院卷八○、八五、八八、八九頁），足見前揭簽
    帳單業已滅失；另扣案本票一張，係由借款人陳克泰簽發，資為擔保或清償借款
    之用，兼具債權憑證之性質，尚難認係被告所犯重利部分之犯罪所得，爰均不併
    為宣告沒收，附此敘明。
五、公訴意旨另以：被告己○○意圖為自己不法之所有，前利用住居於台南縣後壁鄉
    頂安村四鄰頂寮四十一之四十六號丙○○家之機會，竊取丙○○所有身分證影本
    ，並偽造丙○○之印章後，在中國信託信用卡申請書上偽造丙○○之印文，因認
    被告涉有刑法第二百十七條偽造印章（應為偽造印文之誤）及同法第三百二十條
    第一項之竊盜罪嫌。然按犯罪事實應依證據認定之，無證據不得推定其犯罪事實
    ；又不能證明被告犯罪者，應諭知無罪之判決，刑事訴訟法第一百五十四條、第
    三百零一條第一項前段分別定有明文。次按認定不利於被告之事實，須依積極證
    據，苟積極證據不足為不利於被告事實之認定時，即應為有力於被告之認定，更
    不必有何有利被告之證據，最高法院三十年上字第八一六號著有判例可循。訊據
    被告並不爭執偽造印章部分之犯行，惟堅決否認有何竊取丙○○所有身分證影本
    之犯行，並辯稱：伊以丙○○名義申請信用卡，並不需提出身分證影本等語。經
    查：(一)證人即中國信託承辦人員戊○○於本院審理時到庭證稱：伊承辦時丙○○
    是持卡戶，不需要提出身分證影本，至於第三次申請，應該也是相同，只要在申
    請書上簽名即可，不用蓋章等語（見本院八十九年七月十一日訊問筆錄），顯見
    被告向中國信託申請本件信用卡時並無須檢附丙○○之身分證影本；又考諸被告
    為丙○○之妹婿，曾有共同居住之事實，則以渠等活上密切互動之關係，亦難僅
    憑被告得以在信用卡申請書上填寫丙○○之個人基本資料，即遽認其有竊取丙○○身分證影本之犯行。(二)參酌證人戊○○所為前揭證詞可知，該行信用卡申請書
    僅需由申請人在申請書上簽名即可，無須蓋章，且依卷附歷次以丙○○名義填寫
    之信用卡申請書均未蓋有丙○○之印文（見本院八十九年訴字第四一二號刑事卷
    第九九頁、本院九十年訴緝字第八四號刑事卷第五二至五五頁）以觀，尤徵被告
    應僅在中國信託信用卡申請書上偽造丙○○之署押，公訴人認被告有在信用卡申
    請書上蓋章乙節，顯有誤會。(三)蒞庭檢察官亦於本院審判期日當庭表示刪除（撤
    回）被告竊取丙○○身分證影本部分之犯行。此外，復查無其他積極證據足認被
    告有公訴人所指偽造印文及竊盜犯行，惟公訴人認此部分犯行與前揭論罪科行部
    分，具有牽連犯之裁判上一罪關係，爰不另為無罪之諭知，併此敘明。
據上論斷，應依刑事訴訟法第二百九十九條第一項前段，刑法第二十八條、第五十六
條、第二百十六條、第二百十條、第三百三十九條第一項、第三百四十五條、第五十
五條、第二百十九條、第三十八條第一項第二款、第五十一條第五款，罰金罰鍰提高
標準條例第一條前段，判決如主文。
本案經檢察官庚○○到庭執行職務
中      華      民      國      九十三      年      三      月    三    日
                                  臺灣臺南地方法院刑事第二庭
                                      審判長法  官  陳振謙
                                            法  官  孫淑玉
                                            法  官  李銘洲
右正本證明與原本無異。
如不服本判決，應於判決送達後十日內，向本院提出上訴狀。
                                            書記官  黃傳鈞
中      華      民      國      九十三      年      三      月    十    日
附錄本案論罪科刑法條全文：
中華民國刑法第二百一十條
  偽造、變造私文書，足以生損害於公眾或他人者，處五年以下有期徒刑。
中華民國刑法第二百一十六條
  行使第二百十條至第二百十五條之文書者，依偽造、變造文書或登載不實事項或使
  登載不實事項之規定處斷。
中華民國刑法第三百三十九條
  意圖為自己或第三人不法之所有，以詐術使人將本人或第三人之物交付者，處五年
  以下有期徒刑、拘役或科或併科一千元以下罰金。
  以前項方法得財產上不法之利益或使第三人得之者，亦同。
  前二項之未遂犯罰之。
中華民國刑法第三百四十四條
  乘他人急迫、輕率或無經驗貸以金錢或其他物品，而取得與原本顯不相當之重利者
  ，處一年以下有期徒刑、拘役或科或併科一千元以下罰金。
中華民國刑法第三百四十五條
  以犯前條之罪為常業者，處五年以下有期徒刑，得併科三千元以下罰金。
附件一:
客戶消費明細表
┌──┬────┬────┬────┬────┬───┬────┬───┐
│編號│日期    │卡  號  │銀   行 │收單單位│消費  │消費地點│備  註│
│    │        │        │        │        │金額  │        │      │
├──┼────┼────┼────┼────┼───┼────┼───┤
│ 一 │99/09/07│00000000│中國信託│中國信託│10000 │雅族通訊│      │
│    │        │00000000│商業銀行│商業銀行│      │生活館  │      │
├──┼────┼────┼────┼────┼───┼────┼───┤
│ 二 │99/09/08│00000000│中國信託│中國信託│26000 │你會紅  │      │
│    │        │00000000│商業銀行│商業銀行│      │冷飲店  │      │
├──┼────┼────┼────┼────┼───┼────┼───┤
│ 三 │99/09/08│00000000│中國信託│中國信託│7350  │國際視聽│      │
│    │        │00000000│商業銀行│商業銀行│      │廣場    │      │
├──┼────┼────┼────┼────┼───┼────┼───┤
│ 四 │99/09/09│00000000│中國信託│大眾銀行│20000 │萬寶育樂│      │
│    │        │00000000│商業銀行│        │      │有限公司│      │
├──┼────┼────┼────┼────┼───┼────┼───┤
│ 五 │99/09/09│00000000│中國信託│聯合卡信│32000 │你會紅自│      │
│    │        │00000000│商業銀行│用中心  │      │助式 KTV│      │
├──┼────┼────┼────┼────┼───┼────┼───┤
│ 六 │99/09/09│00000000│中國信託│大眾銀行│10000 │萬寶育樂│      │
│    │        │00000000│商業銀行│        │      │有限公司│      │
├──┼────┼────┼────┼────┼───┼────┼───┤
│ 七 │99/09/09│00000000│中國信託│荷蘭銀行│4620  │天堂蔦視│      │
│    │        │00000000│商業銀行│        │      │聽歌唱有│      │
│    │        │        │        │        │      │限公司  │      │
├──┼────┼────┼────┼────┼───┼────┼───┤
│ 八 │99/09/09│00000000│中國信託│荷蘭銀行│6380  │同右│      │
│    │        │00000000│商業銀行│        │      │        │      │
├──┼────┼────┼────┼────┼───┼────┼───┤
│ 九 │99/09/12│00000000│中國信託│聯合信用│7000  │米堤大舞│      │
│    │        │00000000│商業銀行│卡中心  │      │場      │      │
├──┼────┼────┼────┼────┼───┼────┼───┤
│ 十 │99/10/12│00000000│中國信託│中國信託│26000 │雅族通訊│      │
│    │        │00000000│商業銀行│商業銀行│      │生活館  │      │
├──┼────┼────┼────┼────┼───┼────┼───┤
│十一│99/05/15│00000000│中國信託│萬通銀行│40000 │金尚銀樓│資料已│
│    │        │00000000│商業銀行│        │      │        │銷毀  │
├──┼────┼────┼────┼────┼───┼────┼───┤
│十二│99/05/17│00000000│中國信託│荷蘭銀行│30000 │愛情海鋼│資料已│
│    │        │00000000│商業銀行│        │      │琴酒坊  │銷毀  │
├──┼────┼────┼────┼────┼───┼────┼───┤
│十三│99/05/21│00000000│中國信託│荷蘭銀行│800   │宜康保健│資料已│
│    │        │00000000│商業銀行│        │      │藥局    │銷毀  │
├──┼────┼────┼────┼────┼───┼────┼───┤
│十四│99/05/22│00000000│中國信託│聯合卡信│7800  │冠天下理│資料已│
│    │        │00000000│商業銀行│用中心  │      │髮院    │銷毀  │
├──┼────┼────┼────┼────┼───┼────┼───┤
│十五│99/05/22│00000000│中國信託│中國信託│29500 │國貿通信│資料已│
│    │        │00000000│商業銀行│商業銀行│      │有限公司│銷毀  │
├──┼────┼────┼────┼────┼───┼────┼───┤
│十六│99/05/26│00000000│中國信託│荷蘭銀行│22500 │愛情海鋼│資料已│
│    │        │00000000│商業銀行│        │      │琴酒坊  │銷毀  │
├──┼────┼────┼────┼────┼───┼────┼───┤
│十七│99/05/27│00000000│中國信託│聯合卡信│2350  │冠天下理│資料已│
│    │        │00000000│商業銀行│用中心  │      │髮院    │銷毀  │
├──┼────┼────┼────┼────┼───┼────┼───┤
│十八│99/05/27│00000000│中國信託│聯合卡信│5700  │冠天下理│資料已│
│    │        │00000000│商業銀行│用中心  │      │髮院    │銷毀  │
├──┼────┼────┼────┼────┼───┼────┼───┤
│十九│99/06/04│00000000│中國信託│荷蘭銀行│12000 │螺絲起子│資料已│
│    │        │00000000│商業銀行│        │      │        │銷毀  │
└──┴────┴────┴────┴────┴───┴────┴───┘
 附表二：
┌──┬───┬───────┬─────────────┬─────┐
│編號│姓  名│時間（民國）  │ 借款金額、利息（新台幣） │ 擔保物   │
├──┼───┼───────┼─────────────┼─────┤
│一  │乙○○│八十八年十月十│借二萬元。利息每十天四千元│身分證正本│
│    │      │六日十五時三十│，已繳利息五期共二萬元。  │一份、簽發│
│    │      │分許          │                          │本票一紙  │
├──┼───┼───────┼─────────────┼─────┤
│二  │劉建洲│八十八年十一月│借三萬元。利息每十天六千元│機車駕照正│
│    │      │十六日二十時許│。                        │本一份、簽│
│    │      │              │                          │發本票一紙│
├──┼───┼───────┼─────────────┼─────┤
│    │      │八十八年十一月│借三萬元。利息每十天六千元│身份證正本│
│三  │甲○○│二十日十五時許│。已付一萬二千元利息。    │一份、簽發│
│    │      │              │                          │本票一紙  │
├──┼───┼───────┼─────────────┼─────┤
│四  │陳克泰│八十八年十二月│借五千元。利息每十天一千元│身分證正本│
│    │      │八日十九時三十│。                        │一份、簽發│
│    │      │分許          │                          │本票一紙  │
└──┴───┴───────┴─────────────┴─────┘
